【裁判字號】    99,訴,3927
【裁判日期】    991116
【裁判案由】    清償借款
【裁判全文】
臺灣臺北地方法院民事判決              99年度訴字第3927號
原      告  中國信託商業銀行股份有限公司
法定代理人  辜濂松
訴訟代理人  梁懷德
            施凱騰
被      告  周若玫
            周宜屏
上列當事人間清償借款事件，本院於民國99年11月8日言詞辯論
終結，判決如下：
    主  文
被告應連帶給付原告新臺幣陸拾貳萬零陸佰參拾參元，及其中新
臺幣柒萬捌仟柒佰參拾壹元部分自民國九十五年五月二十四日起
至清償日止，按年息百分之二十計算之利息；其中新臺幣伍拾貳
萬伍仟伍佰柒拾壹元部分自民國九十五年六月二十四日起至清償
日止，按年息百分之二十計算之違約金。
訴訟費用新臺幣陸仟捌佰參拾元由被告連帶負擔。
    事實及理由
一、按當事人得以合意定第一審管轄法院，民事訴訟法第24條第
     1項前段定有明文。查本件兩造已於信用卡約定條款第25條
    及簡易通信貸款約定條款第 9條約定，合意以本院為第一審
    管轄法院，則本院就本件訴訟自有管轄權，先予敘明。
二、原告起訴主張：
  (一)訴外人周志偉於民國93年11月 8日與原告成立信用卡使用契
    約，依約其就使用系爭信用卡所生之債務負全部給付責任。
    訴外人周志偉領用信用卡後，即得於各特約商店記帳消費。
    而依信用卡約定條款之約定，訴外人周志偉應於當期繳款截
    止日前向原告全部清償，或以循環信用方式繳付最低應繳金
    額，逾期清償者，除喪失期限利益外，應另行給付原告按年
    息20%計算之利息。訴外人周志偉截至95年5月23日止，累計
    消費記帳款新臺幣（下同）8萬7200元（其中7萬8731元為消
    費款、6669元為循環利息、其餘1800元為依約定條款計算之
    其他費用）及自95年5月24日起至清償日止，按年息20%計算
    之利息未清償。
  (二)訴外人周志偉於93年 9月13日與原告成立簡易通信貸款契約
    ，向原告借用60萬元，約定分60期清償，並訂於每月23日為
    攤還日，如未依約繳款時，即喪失期限利息，訴外人周志偉
    並應自遲延日起至清償日止，依應繳金額按年息 20%計算違
    約金。詎訴外人周志偉僅給付本息至95年 6月23日，其後即
    未依約清償，累計訴外人周志偉尚欠原告53萬3433元（其中
    52 萬5571元為本金、7862元為違約金）及自95年6月24日起
    至清償日止，按年息20%計算之違約金。
  (三)訴外人周志偉迄今，帳款尚餘62萬633元（含信用卡帳款8萬
    7200元、簡易通信貸款帳款52萬5571元）及分別如前述之利
    息暨違約金未清償，又訴外人周志偉已於94年12月 1日死亡
    ，被告等二人為其繼承人，且未於法定期間內聲明拋棄繼承
    或限定繼承，依法繼承其遺產，自應為被繼承人周志偉之前
    開債務負清償之責，原告迭經催討無效，為此爰依消費借貸
    契約及信用卡使用契約等法律關係，提起本訴等情。並於本
    院聲明：如主文第1項所示。
三、被告於言詞辯論期日到庭表示：利息與違約金不合理，本金
    部分我們認為有借貸要清償，但我們沒有能力清償，對於訴
    外人周志偉積欠原告62萬 669元部分沒有意見，並聲明：原
    告之訴駁回。
四、經查，本件原告主張之上開事實，已據其提出信用卡申請書
    暨約定條款、簡易通信貸款申請書暨約定條款、帳務明細、
    消費明細表、繼承系統表等件為證，核與所述相符，被告就
    原告前揭主張亦不爭執，依民事訴訟法第280條第1項前段之
    規定，堪信原告之主張為真實。從而，原告依消費借貸及信
    用卡使用契約等法律關係，請求被告連帶給付如主文第 1項
    所示之本金、利息暨違約金，為有理由，應予准許。
五、本件訴訟費額，依後附計算書確定如主文所示金額。
六、據上論結，原告之訴為有理由，爰依民事訴訟法第78條、第
    85條第2項、第87條第1項，判決如主文。
中    華    民    國    99    年    11    月    16    日
                      民事第三庭    法  官  曾益盛
以上正本係照原本作成。
如對本判決上訴，須於判決送達後20日內向本院提出上訴狀。如
委任律師提起上訴者，應一併繳納上訴審裁判費。
中    華    民    國    99    年    11    月    16    日
                                    書記官  蔡月女
計  算  書
項      目         金  額（新臺幣）      備    註
第一審裁判費       6830元                原告已預納
合        計       6830元

司法院資訊處製作；財團法人民間司法改革基金會備份。
